---
title: "Classificação de Imagens de Sensoriamento Remoto"
author: "Alexandre de Tomy Silva"
date: "27/10/2019"
output:
  pdf_document:
    toc: yes
  html_document:
    toc: yes
---

```{r setup, include=FALSE}
#https://yihui.name/knitr/objects/
#https://rmarkdown.rstudio.com/lesson-3.html
#https://rstudio.com/wp-content/uploads/2015/03/rmarkdown-reference.pdf
knitr::opts_chunk$set(
  echo = TRUE, 
  cache = TRUE,
  cache.path = "./.cache/"
)
options(stringsAsFactors = FALSE)
```

# Introdução

# R

## Carrega biblioteas

```{r message=FALSE, warning=FALSE, cache=TRUE}
library(sf)
library(raster)
# library(spData)

library(ggplot2)
library(rasterVis)
library(mapview)

library(dplyr)
library(readr)

# library(mlr)
library(caret)

library(getSpatialData)
library(RStoolbox)

library(parallel)
library(doParallel)
```

# Aquisicao de dados

## Área de estudo

A área do município de Bauru - SP foi escolhida como objeto de estudo, que está representada pelo modelo vetorial (pontos, linhas e polígonos) obtido pelo site do Instituto Brasileiro de Geografia e Estatística (IBGE) no formato *shapefile*.

Primeiro, o arquivo com a malha municipal do estado de São Paulo foi baixado.
```{r, message=FALSE}
if(!file.exists("./dados/ibge/35MUE250GC_SIR.shp")){
  url <- "ftp://geoftp.ibge.gov.br/organizacao_do_territorio/malhas_territoriais/malhas_municipais/municipio_2018/UFs/SP/sp_municipios.zip"
  destino_zip <- "./dados/ibge/sp_municipios.zip"
  
  # download e descompactacao dos dados
  download.file(url = url, destfile = destino_zip)
  unzip(destino_zip, exdir="./dados/ibge/")
  
  file.remove(destino_zip)
}
```

Em seguida, foi selecionado apenas o polígono que representa a cidade.
```{r, message=FALSE}
sp_shp <- st_read("./dados/ibge/35MUE250GC_SIR.shp")
bauru_shp <- sp_shp %>% 
  filter(NM_MUNICIP == "BAURU")


# library(tmap)
# library(ggmap)
# mapa_bauru <- plot(bauru_shp$geometry)

crs(bauru_shp)

# ggmap(bauru_shp)
# 
# ggplot() +
#   geom_path(data = bauru_shp, aes(st_crs(bauru_shp))) +
#   labs(title = "Global Coastlines - using ggplot")


# mapa_bauru <- tm_shape(bauru_shp) +
#   tm_fill() +
#   tm_borders() +
#   tm_compass(type = "8star", position = c("left", "top"))
# saveRDS(mapa_bauru, './saida/mapas/mapa_bauru.rds')
```

Todo dado espacial é composto por um sistema de referência de coordenadas, que pode ser geográfico ou projetado. As bibliotecas do R e muitos outros SIGs adotam o padrão da biblioteca PROJ.
```{r}
st_crs(bauru_shp)
```

## Dados de treinamento

### Mapbiomas

COLECAO 3.1

O projeto MapBiomas
> é uma iniciativa multi-institucional para gerar mapas anuais de cobertura e uso do solo a partir de processos de classificação automática aplicada a imagens de satélite.

Os dados gerados pelo projeto - e disponibilizados através de [diversas ferramentas](https://github.com/mapbiomas-brazil/user-toolkit) - foram coletados e usados neste trabalho para extração dos exemplos de **treinamento** do modelo preditivo.

### Classes

As classes de uso e cobertura do solo, de acordo com a [metodologia aplicada](https://mapbiomas.org/downloads_codigo), são as seguintes:
```{r}
classes <- read.csv("./dados/mapbiomas/classes.csv") 

classes_mapbiomas <- classes %>% 
  select(name.full, value)

saveRDS(classes_mapbiomas ,"./saida/tabelas/classes_mapbiomas.rds")
```

### Seleção de amostras

Cerrado
```{r message=FALSE}
if(!file.exists(cerrado_file <- "./dados/mapbiomas/CERRADO.tif")){
  url <- "http://storage.googleapis.com/mapbiomas-public/COLECAO/3_1/CONSOLIDACAO/CERRADO.tif"
  destino_zip <- "./dados/ibge/sp_municipios.zip"
  download.file(url = url, destfile = cerrado_file)
} else{
  cerrado_raster <- raster("./dados/mapbiomas/CERRADO.tif")  
}
```

Como a extensão do raster é muito grande, foi feito um recorte de toda a região do cerrado que intersecta com o estado de são paulo. Depois, para cada classe presente no *raster*, foi extraído 200 pontos aleatórios, como mostrado na tabela a seguir
```{r message=FALSE}
if(!file.exists("./saida/shapefile/pontos_amostra_sp.shp")){
  # reprojeta shapefile para o SRC do raster
  sp_shp_reproj <- 
    st_transform(sp_shp,projection(cerrado_raster))
  
  # recorta depois aplica mascara no formato do poligono
  sp_raster_cerrado <- cerrado_raster %>% 
    crop(sp_shp_reproj) %>% 
    mask(sp_shp_reproj)
  
  # Raster Atribute Table
  rat <- sp_raster_cerrado %>% 
    ratify() %>%                          
    levels() %>%
    `[[`(1) 
  
  # Nomeia 
  levels(sp_raster_cerrado) <- rat
  
  # Extrai 200 pontos aleatorios para cada classe
  set.seed(123)
  samples <- sp_raster_cerrado %>%
    sampleStratified(size = 200, na.rm = TRUE, sp = TRUE) %>%
    st_as_sf() %>% 
    select(-cell)
  
  st_write(samples,"./saida/shapefile/pontos_amostra_sp.shp")
  
  saveRDS("./cache/sp_raster_cerrado.rds")
} else{
  samples <- st_read("./saida/shapefile/pontos_amostra_sp.shp", quiet = TRUE)
}
samples$CERRADO %>%
  table()

# classes[match(samples$CERRADO %>% unique(), classes$value), c("value","name.full")] %>% xtable()
```

Posteriormente, foi utilizada a plataforma *Google Earth Engine* para obtenção dos dados de treinamento. A metodologia aplicada foi: *upload* do arquivo gerado com os pontos aleatórios das classes para a plataforma; obtenção dos dados da coleção ('COPERNICUS/S2_SR') do sensor [MSI](https://en.wikipedia.org/wiki/Sentinel-2#Instruments) do satélite Sentinel 2, mais específicamente, imagens de [Level 2A](https://earth.esa.int/web/sentinel/user-guides/sentinel-2-msi/product-types/level-2a) que possuem correções atmosféricas e geométricas aplicadas; em seguida, foram selecionadas apenas as imagens entre as datas de 01/01/2019 e 01/10/2019, com percentagem de núvens menor que 0.1 e que estivessem dentro do contorno da região dos pontos gerados anteriormente; a média de todas as imagens trazidas foi computada e então, para cada ponto, foram extraídos os valores de todas as bandas; por útimo, a tabela gerada foi exportada para o *Google Drive*. 

Segue o script aplicado na plataforma:
```{javascript}
/**
 * @referencia
 *    https://www.youtube.com/playlist?list=PLNFvG6bTA4NReWtgC93Mh9Tw1RNG4EBMP
 *    https://developers.google.com/earth-engine/api_docs#ee.image.reduceregion
 *    https://gis.stackexchange.com/questions/265392/extracting-pixel-values-by-points-and-converting-to-table-in-google-earth-engine
 */
 
var pts_amostra = ee.FeatureCollection('users/alexandretomy/tcc/pontos_amostra_sp')
var sent2a_col = ee.ImageCollection('COPERNICUS/S2_SR')

var aoi = ee.FeatureCollection(pts_amostra)

var collection = sent2a_col
  .filterDate('2019-01-01', '2019-10-01')
  .filterBounds(aoi)
  .filterMetadata('CLOUDY_PIXEL_PERCENTAGE', 'less_than', 0.1)
//   .filterMetadata('CLOUD_COVER', 'less_than', 5)
  
print(collection)
var median = collection.median();

var samplePointsValues = 
  median.reduceRegions({
      reducer: ee.Reducer.first(),
      collection: aoi,
      scale: 30,
      tileScale: 2
    })

print(samplePointsValues)

Map.centerObject(aoi)
// Map.addLayer(collection)
Map.addLayer(collection.select('B4','B3','B2'))
Map.addLayer(aoi)

Export.table.toDrive(
  samplePointsValues,
  "valores das amostras aleatorias",
  "EarthEngineExport",
  "samplePointsValues"
)
```


## Satélite Sentinel

Como abordado acima, o sensor multiespectral do Satélite Sentinel 2, possui as seguintes características:

```{r}
sentinel_bandas <- read.csv("./dados/satelite/sentinel/bandas.csv") 
sentinel_bandas
```

Os [dados](https://sentinel.esa.int/web/sentinel/sentinel-data-access) dos satélites Sentinel podem ser obtidos gratuitamente, é necessário apenas cadastro. No R, há diversas bibliotecas que fazem a *interface* com o *hub*.

```{r eval=FALSE}
# credenciais e diretorio de dados (no meu caso, estao no arquivo .Rprofile)
login_CopHub(username = cophub.user, password = cophub.pass)
# diretorio dos dados
set_archive("./dados/satelite/sentinel/")
```

A partir dos filtros por data e cobertura de núvem, foram selecionadas 2 imagens para que recobrissem a área de interesse completamente.
```{r eval=FALSE}
# registros da pesquina no copernicus hub
registros <- getSentinel_query(
    aoi = bauru_shp$geometry,
    time_range = c("2018-01-01", "2019-10-01"),
    platform = "Sentinel-2"
  ) %>% 
  filter(cloudcoverpercentage <= 5)
head(registros)

if(!.exists("./dados/satelite/sentinel/get_data/")){
  # baixa as imagens
  getSentinel_data(records = registros[c(5,6),])
}
 

```

```{r message=FALSE, include=FALSE}
func_le <- function(dir_1){
  ras_list <- list()
  for(dir_2 in list.dirs(dir_1, recursive = FALSE)){
    dirs <- list.dirs(dir_2)
    r10m <- list.files(dirs[grepl('R10m', dirs)][1], pattern = '.*B.*jp2$', full.names = TRUE)
    r20m <- list.files(dirs[grepl('R20m', dirs)][1], pattern = '.*B.*[56781].*jp2$', full.names = TRUE)
    
    ras <- lapply(c(r10m, r20m), FUN = raster)
    ras_list <- append(ras_list, list(ras))
  }
  return(ras_list)
}

func_by2col <- function(li,func){
  out <- list()
  for(i in 1:length(li[[1]])){
    do <- func(li[[1]][[i]],li[[2]][[i]])
    out <- append(out,do)
  }
  return(out)
}
```

As duas imagens foram recortadas e depois juntadas em uma única composição. Posteriormente, foi feito um redimensionamento das bandas de 20m para 10m, para que fossem compiladas em uma única pilha de *raster*.
```{r message=FALSE}
if(!file.exists("./dados/satelite/sentinel/sentinel.tif")){
  sentinel_ras <- func_le("./dados/satelite/sentinel/get_data/Sentinel-2/")
  
  bauru_shp_reproj <- 
    st_transform(bauru_shp,projection(sentinel_ras[[1]][[1]]))
  
  sentinel_merge <- 
    purrr::map(sentinel_ras,{function(ras) lapply(ras,FUN = raster::crop, y = extent(bauru_shp_reproj))}) %>% 
    func_by2col(raster::merge)
  
  sentinel_names <- stringr::str_extract(sapply(sentinel_ras[[1]],names),"B.{2}")
  
  names(sentinel_merge) <- sentinel_names
  
  sentinel_resamp <- vector(mode = "list", length = length(sentinel_merge))
  names(sentinel_resamp) <- names(sentinel_merge)
  
  for (b in c("B05", "B06", "B07", "B8A", "B11", "B12")){
    beginCluster(n = round(3/4 * parallel::detectCores()))
    try(
      sentinel_resamp[[b]] <- raster::resample(x = sentinel_merge[[b]],
                                                  y = sentinel_merge$B02)
    )
    endCluster()
  }
  
  b_10m <- c("B02", "B03", "B04", "B08")
  sentinel_resamp[b_10m] <- sentinel_merge[b_10m]
  sentinel <- stack(sentinel_resamp)
  
  names(sentinel) <- names(sentinel_merge)
  
  writeRaster(sentinel, './dados/satelite/sentinel/sentinel.tif', overwrite=FALSE)
} else {
  sentinel <- stack("./dados/satelite/sentinel/sentinel.tif")
  sentinel_names <- c("Azul","Verde","Vermelho","NIR","RE1","RE2","RE3","SWIR1","SWIR2","RE4")
  names(sentinel) <- sentinel_names
}
```

Segue uma composição com as bandas do Vermelho, Verde e Azul da região do município.
```{r}
sentinel_rgb_plot <- ggRGB(sentinel,r=3,g=2,b=1)
sentinel_rgb_plot

plot_sentinel <- plotRGB(sentinel,r=3,g=2,b=1, stretch = "lin")
```

# Extracao de caracteristicas

## Selecionando bandas

A partir do arquivo gerado pelo script na plataforma do Google Earth Engine, foram selecionadas as bandas, ou variáveis, para criação do modelo preditivo
```{r}
# Carrega amostra com valores extraidos
amostras_com_valores <- st_read("./dados/samp_val.geojson", quiet = TRUE)

# Nomeia as bandas
bandas <- data.frame(
  name = c("SWIR1","SWIR2","Azul","Verde","Vermelho","NIR","RE1","RE2","RE3","RE4"),
  band = c("B11","B12","B2","B3","B4","B5","B6","B7","B8","B8A")
) 
bandas
saveRDS(bandas,"./saida/tabelas/bandas_sel.rds")
```

## Indices de vegetacao

Os índices de vegetação são obtidos através de operações aritméticas entre as bandas. Possuem a característica de realçar as variações de densidade da cobertura vegetal. O NDVI é provavelmente o mais utilizado, ele possui a característica de evidenciar áreas da vegetação fotossinteticamente mais ativas e é calculado a partir das bandas do Vermelho e Infravermelho Próximo.
```{r}
calculaIndice <- function(x,y){
  (x-y)/(x+y)
}

NDVI <- overlay(sentinel$NIR,sentinel$Vermelho,fun=calculaIndice)
names(NDVI) <- "NDVI"
sentinel <- stack(sentinel,NDVI)

ggR(NDVI, geom_raster = TRUE)

plot_ndvi <- plot(NDVI,
     axes = FALSE,
     box = FALSE)

saveRDS(NDVI, "./saida/plots/plot_ndvi.rds")
```

Aqui, foi montada a tabela contendo as variáveis de treinamento (bandas e índice de vegetação) bem como as classes alvo.
```{r}
if(!file.exists("./cache/amostras.rds")){
  # Acrescenta coluna de NDVI e seleciona as bandas definidas
  amostras <- amostras_com_valores %>%
    mutate(NDVI = calculaIndice(B5,B4)) %>% 
    select(bandas$band,NDVI,CERRADO) %>% 
    st_drop_geometry() %>% 
    na.omit()
  
  # Renomeia as bandas e a coluna das classes
  names(amostras) <- c(bandas$name,"NDVI","Classe")
  
  # Tabela com as informacoes das classes (cor, nome e valor)
  classes_subset <- classes %>% 
    filter(value %in% unique(amostras$Classe)) %>% 
    select(value,name,color)
  
  # Renomeia a coluna das classes pelo nome
  amostras$Classe <- amostras$Classe %>% 
    plyr::mapvalues(from=unique(.), to=classes_subset$name)
  
  saveRDS(amostras, "./cache/amostras.rds")
} else {
  amostras <- readRDS("./cache/amostras.rds")
}
  
head(amostras)

# amostras$Classe %>% table %>% as.data.frame %>% xtable()

saveRDS(amostras,"./saida/tabelas/amostras.rds")
```

Podemos vizualisar a correlação entre as bandas em gráficos para cada par, representado a seguir.
```{r}
plot_bandas <- amostras_plot_bandas <- amostras %>% 
  select(-Classe,-NDVI) 
  # plot()

saveRDS(plot_bandas, "./saida/plots/plot_bandas.rds")

featurePlot(x = amostras %>% select(-Classe), 
            y = amostras$Classe, 
            plot = "pairs",
            ## Add a key at the top
            auto.key = list(columns = 3))
```


# Classificação

## Validação Cruzada

Validação cruzada é um método de reamostragem onde dividi-se o conjunto de dados repetidamente em conjuntos de treinamento, usados para ajustar o modelo, e conjuntos de teste, usados para verificar o desempenho das predições. No caso, foi feito uma divisão de 75% para o conjunto de treinamento, e os 25% restantes para testes. Além disso, foi definido uma repetição de 10 vezes em que a repartição é realizada.

```{r}
set.seed(123)

idx_treino <- createDataPartition(amostras$Classe,
                                  p = 0.75,
                                  list = FALSE)

amostras_treino <- amostras[idx_treino,]
amostras_teste <- amostras[-idx_treino,]

saveRDS(amostras_treino, "./saida/modelos/amostras_treino.rds")
saveRDS(amostras_teste, "./saida/modelos/amostras_teste.rds")

table(amostras_treino$Classe)
table(amostras_teste$Classe)


controle_treino <- trainControl(
  summaryFunction = multiClassSummary,
  method = "cv",
  number = 10,
  savePredictions = TRUE
)
```


## Treinamento

### SVM
```{r}
if(!file.exists("./cache/modelo_svm_radial.rds")){
  cluster <- makeCluster(3/4 * detectCores())
  registerDoParallel(cl)
  
  modelo_svm_radial <- caret::train(
    Classe ~ ., method = "svmRadial", data = amostras_treino,
    tuneGrid = data.frame(
      .C = c(0.01,0.3,1),
      .sigma = c(0.05,0,1)
    ),
    trControl = controle_treino,
    allowParallel = TRUE,
    preProc = c("center", "scale")
  )
  
  stopCluster(cl); remove(cl)
  registerDoSEQ()
  saveRDS(modelo_svm_radial, "./cache/modelo_svm_radial.rds")
} else {
  modelo_svm_radial <- readRDS("./cache/modelo_svm_radial.rds")
}
modelo_svm_radial
```

```{r}
plot_svm_radial <- ggplot(modelo_svm_radial)
saveRDS(plot_svm_radial,"./saida/modelos/plot_svm_radial.rds")
```


```{r}
if(!file.exists("./cache/modelo_svm_linear.rds")){
  cl <- makeCluster(3/4 * detectCores())
  registerDoParallel(cl)
  
  modelo_svm_linear <- caret::train(
    Classe ~ ., method = "svmLinear3", data = amostras_treino,
    tuneGrid = expand.grid(
      cost = c(0.03,0.1,3),
      Loss = c("L1", "L2")
    ),
    trControl = controle_treino,
    allowParallel = TRUE,
    preProc = c("center", "scale")
  )
  
  stopCluster(cl); remove(cl)
  registerDoSEQ()
  saveRDS(modelo_svm_linear, "./cache/modelo_svm_linear.rds")
} else {
  modelo_svm_linear <- readRDS("./cache/modelo_svm_linear.rds")
}
modelo_svm_linear
```


```{r}
matriz_confusao_svm_linear <- confusionMatrix(
  data = predict(modelo_svm_linear, newdata = amostras_teste),
  reference = as.factor(amostras_teste$Classe)
)
matriz_confusao_svm_linear
plot_svm_linear <- ggplot(modelo_svm_linear)
saveRDS(plot_svm_linear, "./saida/modelos/plot_svm_linear.rds")
```

### Random Forest

```{r}

if(!file.exists("./cache/modelo_rf.rds")){
  cluster <- makeCluster(3/4 * detectCores())
  registerDoParallel(cluster)
  
  modelo_rf <- caret::train(
    Classe ~ ., method = "rf", data = amostras_treino,
    tuneGrid = data.frame(mtry = c(2, 3, 4, 5, 8)),
    trControl = controle_treino,
    allowParallel = TRUE
  )
  
  stopCluster(cluster); remove(cluster)
  registerDoSEQ()
  saveRDS(modelo_rf, "./cache/modelo_rf.rds")
  modelo_rf$times$everything    
} else {
  modelo_rf <- readRDS("./cache/modelo_rf.rds")
}
modelo_rf
```

```{r}
randomForest::importance(modelo_rf$finalModel)

importance_rf <- randomForest::varImpPlot(modelo_rf$finalModel)
saveRDS(importance_rf, "./saida/modelos/importance_rf.rds")

matriz_confusao_rf
plot_rf <- ggplot(modelo_rf)
saveRDS(plot_rf, "./saida/modelos/plot_rf.rds")
```

## Resultados

```{r}
resultados <- resamples(list(
  RandomForest=modelo_rf,SVMRadial=modelo_svm_radial,SVMLinear=modelo_svm_linear
))

resultados_kappa <- dotplot(resultados, metric="Accuracy")
saveRDS(resultados_kappa, "./saida/modelos/resultados_kappa.rds")
```


```{r}
if(!file.exists("./saida/raster/predicao_rf.tif")){
  time_predict <- system.time({
    predicao_svm_radial <- raster::predict(
      object = sentinel,
      model = modelo_svm_radial, na.rm = TRUE,
      progress = "text", type = "raw"
    )
    predicao_rf <- raster::predict(
      object = sentinel,
      model = modelo_rf, na.rm = TRUE,
      progress = "text", type = "raw"
    )
    predicao_svm_linear <- raster::predict(
      object = sentinel, 
      model = modelo_svm_linear, na.rm = TRUE,
      progress = "text", type = "raw"
    )
  })
  time_predict
  writeRaster(predicao_rf, "./saida/raster/predicao_rf.tif")
  writeRaster(predicao_svm_linear, "./saida/raster/predicao_svm_linear.tif")
  writeRaster(predicao_svm_radial, "./saida/raster/predicao_svm_radial.tif")
} else{
  predicao_svm_linear <- raster("./saida/raster/predicao_svm_linear.tif")
  predicao_svm_radial <- raster("./saida/raster/predicao_svm_radial.tif")
  predicao_rf <- raster("./saida/raster/predicao_rf.tif")
}

# renomeia <- function(pred) {
#   classes[
#     match(pred@data@attributes[[1]]$category, classes$name),
#     c("value","name.full")
#   ] %>% `colnames<-`(c("ID","category"))
#   classes %>%
#     filter(name %in% pred@data@attributes[[1]]$category) %>%
#     select(value,name.full) %>%
#     as.data.frame() %>%
#     `colnames<-`(c("ID","category"))
# }
# 
# levels(predicao_svm_linear) <- renomeia(predicao_svm_linear)
# levels(predicao_svm_radial) <- renomeia(predicao_svm_radial)
# levels(predicao_rf) <- renomeia(predicao_rf)
```

Mapa bauru
```{r}
if(!file.exists("./cache/mapbiomas_bauru_reproj.rds")){
  bauru_raster <- raster("./dados/mapbiomas/mapbiomas-bauru-2017.tif")
  
  levels(bauru_raster) <- bauru_raster %>% 
    ratify() %>% 
    levels() %>% 
    "[["(1)
  
  levels(bauru_raster)[[1]]$legend <- classes[match(
      bauru_raster@data@attributes[[1]]$ID,
      classes$value
    ),"name.full"]

  mapbiomas <- bauru_raster %>% 
    projectRaster(crs = crs(predicao_svm_linear),
                  res = 10, method = 'ngb')
  
  levels(mapbiomas) <- levels(bauru_raster)
  saveRDS(mapbiomas,"./cache/mapbiomas_bauru_reproj.rds")
}else{
  mapbiomas <- readRDS("./cache/mapbiomas_bauru_reproj.rds")
}

colors_mapbiomas <- classes[match(
    mapbiomas@data@attributes[[1]]$ID,
    classes$value
  ),"color"]

map_mapbiomas <- rasterVis::levelplot(
    mapbiomas, maxpixels = 1e6,
    col.regions = colors_mapbiomas
)
map_mapbiomas
saveRDS(map_mapbiomas,"./saida/mapas/map_mapbiomas.rds")
```

```{r}
colors_predicao <- classes[match(
    predicao_svm_linear@data@attributes[[1]]$category,
    classes$name
),"color"]

map_svm_linear <- rasterVis::levelplot(
  predicao_svm_linear, maxpixels = 1e6,
  col.regions = colors_predicao
)
saveRDS(map_svm_linear, "./saida/mapas/map_svm_linear.rds")

map_svm_radial <- rasterVis::levelplot(
  predicao_svm_radial, maxpixels = 1e6,
  col.regions = colors_predicao
)
saveRDS(map_svm_radial, "./saida/mapas/map_svm_radial.rds")

map_rf <- rasterVis::levelplot(
  predicao_rf, maxpixels = 1e6,
  col.regions = colors_predicao
)
saveRDS(map_rf, "./saida/mapas/map_rf.rds")

maps <- leafsync::sync(
  mapView(mapbiomas, col.regions = colors_mapbiomas, maxpixels = 5e5),
  mapView(predicao_svm_radial, col.regions = colors_predicao, maxpixels = 5e5),
  mapview(predicao_svm_linear, col.regions = colors_predicao, maxpixels = 5e5),
  mapview(predicao_rf, col.regions = colors_predicao, maxpixels = 5e5)
)
maps
```

```{r}
map_svm_linear
map_svm_radial
map_rf
map_mapbiomas
```
```{r}
classes
```


## Matriz de confusao

```{r}
calcula_matriz_confusao <- function(p,nSamp){
  pred <- p
  levels(pred)[[1]]$value <- classes[match(
    pred@data@attributes[[1]]$category,
    classes$name
  ),"value"]
  
  derat <- deratify(pred, att = "value")
  
  samp <- derat %>% 
    sampleStratified(size = nSamp, na.rm = TRUE, 
                     sp = TRUE, exp = nSamp)
  
  extct <- extract(mapbiomas,samp)
  intersect(samp$value,extct)
  all <- intersect(samp$value,extct)
  
  cm <- table(samp$value %>% factor(all),
              extct %>% factor(all)) %>% 
    confusionMatrix()
  return(cm)
}

if(!file.exists("./cache/matriz_confuscao_svm_linear.rds")){
  set.seed(20112019)
  matriz_confuscao_svm_linear <- calcula_matriz_confusao(predicao_svm_linear,100)
  matriz_confuscao_svm_radial <- calcula_matriz_confusao(predicao_svm_radial,100)
  matriz_confuscao_rf <- calcula_matriz_confusao(predicao_rf,100)
  
  saveRDS(matriz_confuscao_svm_linear,"./cache/matriz_confuscao_svm_linear.rds")
  saveRDS(matriz_confuscao_svm_radial,"./cache/matriz_confuscao_svm_radial.rds")
  saveRDS(matriz_confuscao_rf,"./cache/matriz_confuscao_rf.rds")
}else{
  matriz_confusao_svm_linear <- readRDS("./cache/matriz_confuscao_svm_linear.rds")
  matriz_confusao_svm_radial <- readRDS("./cache/matriz_confuscao_svm_radial.rds")
  matriz_confusao_rf <- readRDS("./cache/matriz_confuscao_rf.rds")
}

matriz_confusao_svm_linear$overall
matriz_confusao_svm_radial$overall
matriz_confusao_rf$overall

table_matriz_confusao <- data.frame(
  Modelo=c("MVS linear", "MVS radial", "Florestas Aleatorias"),
  Kappa=c(matriz_confusao_svm_linear$overall[[2]],
          matriz_confusao_svm_radial$overall[[2]],
          matriz_confusao_rf$overall[[2]]),
  Acuracia=c(matriz_confusao_svm_linear$overall[[1]],
             matriz_confusao_svm_radial$overall[[1]],
             matriz_confusao_rf$overall[[1]])
)

saveRDS(table_matriz_confusao, "./saida/tabelas/confusao.rds")

table_matriz_confusao %>% xtable()
```



